【裁判字號】    95,交聲,188
【裁判日期】    951016
【裁判案由】    違反道路交通管理處罰條例聲明異議
【裁判全文】
臺灣基隆地方法院交通事件裁定         95年度交聲字第188號
原處分機關  交通部公路總局臺北區監理所基隆監理站
異  議  人
即受處分人  甲○○
上列異議人即受處分人因違反道路交通管理處罰條例案件，對於
交通部公路總局臺北區監理所基隆監理站中華民國95年10月2 日
所為之處分（原處分案號：基監字第裁42-A00000000號），聲明
異議，本院裁定如下：
    主  文
異議駁回。
    理  由
一、原處分意旨略以：異議人即受處分人甲○○於民國95年7 月
    3 日上午7 時32分，騎乘BEC-992 號機車，行經臺北市○○
    路路段（以下簡稱系爭路段），不依規定駛入來車道，經照
    相採證並逕行掣單舉發，核無不合，爰依道路交通管理處罰
    條例第45條第3 款規定，裁處異議人罰鍰新臺幣（下同）90
    0 元，並依同條例第63條第1 項第1 款規定，記違規點數1
    點等語。
二、異議意旨則略以：異議人係因同向車道車行壅塞，若硬行加
    入恐有致生危害之虞，始於前揭時、地，騎乘機車行使來車
    道等語。
三、按汽車駕駛人，爭道行駛不依規定駛入來車道者，處新臺幣
    六百元以上一千八百元以下罰鍰。道路交通管理處罰條例第
    45條第3 款定有明文。且依同條例第63條第1 項第1 款規定
    ，汽車駕駛人違反上揭規定者，除依原條款裁處罰鍰外，並
    記違規點數一點。
四、經查：系爭路段係設有「分向限制線」（雙黃線）之雙向路
    段，此觀諸卷附舉發照片所示情節自明；又異議人騎乘BEC-
    992 號機車，於前揭時間，在系爭路段行駛來車道即對向車
    道之情節，亦為異議人所不否認（按：參諸聲明異議狀所載
    ，異議人僅以「駛入來車道之原因」提出抗辯，然就是項駛
    入來車道之事實，則未見有何相反主張），並有上開舉發照
    片1 張在卷可考。據此，異議人騎乘機車行經劃設有「分向
    限制線」之系爭路段，貿然跨越「分向限制線」爭道駛入來
    車道（對向車道）之違規事實，當可認定，並無可疑。茲異
    議人雖以前詞置辯，然按「汽車在未劃設慢車道之雙向二車
    道行駛時，應在遵行車道內行駛；在劃有分向限制線之路段
    ，不得駛入來車之車道內。」「分向限制線，用以劃分路面
    成雙向車道，禁止車輛跨越行駛，並不得迴轉。」道路交通
    安全規則第97條第1 款、第2 款、第165 條第1 項規定甚明
    。考其立法本旨，無非係為確保駕駛人之用路安全，同時兼
    顧對向車道其他用路人之行車安全，藉以避免交通事故之發
    生；是汽、機車駕駛人應遵守上開禁止規範之義務，尤不因
    同向車道車流壅塞、車行緩慢即得主張解免。準此，異議人
    抗辯所指之上開各節，除無解於其違反禁止規範所應承擔之
    責任，亦與本起裁罰究否適法、妥當迥不相牟。
五、綜上所陳，異議人爭道行駛不依規定駛入來車道之違規事實
    明確，原處分機關援引首開規定，對異議人為首揭裁處，即
    為適法，並無不合；異議人猶執前詞置辯，尚無可取，並無
    理由，應予駁回。
六、據上論斷，應依道路交通案件處理辦法第19條，裁定如主文
    。
中    華    民    國    95    年    10    月    16    日
                  交通法庭法  官  王慧惠
以上正本證明與原本無異。
對於本件裁定如有不服，應於收受送達後5日內，向本院提出抗
告書狀，敘述抗告之理由，抗告於臺灣高等法院。
中    華    民    國    95    年    10    月    16    日
                          書記官  王一芳


司法院資訊處製作；財團法人民間司法改革基金會備份。
